【裁判字號】    95,易,930
【裁判日期】    950606
【裁判案由】    竊盜
【裁判全文】
臺灣臺中地方法院刑事判決               95年度易字第930號
公  訴  人  臺灣臺中地方法院檢察署檢察官
被      告  庚○○
                    （現另案於臺灣臺中監獄執行中）
            丙○○
上列被告等因竊盜案件，經檢察官提起公訴（九十五年度偵字第
六六九一號），本院合議庭裁定改依簡式審判程序審理後，判決
如下：
    主  文
庚○○、丙○○共同連續攜帶兇器竊盜，均累犯，庚○○處有期
徒刑壹年，丙○○處有期徒刑捌月。扣案之鐵鉗、鐵剪各壹支，
均沒收。
    事  實
一、庚○○前曾於民國九十二年間，因違反毒品危害防制條例案
    件，經本院以九十二年度訴字第一三六０號刑事判決判處有
    期徒刑一年，於九十二年七月十一日確定，嗣於九十三年十
    二月十五日因縮刑期滿而執行完畢；丙○○前曾於九十二年
    間，因違反毒品危害防制條例案件，經本院於九十二年十二
    月二日判處有期徒刑九月，於同年十二月二十九日確定，並
    於九十三年十一月六日縮刑期滿而執行完畢。二人均猶不知
    悔改，因施用毒品缺錢花用，竟共同基於意圖為自己不法之
    所有之概括犯意聯絡，自九十四年九月二十五日凌晨一時三
    十分許起至同年三月十四日下午一時四十五分許止，由庚○○騎乘其妻丙○○所有之車牌號碼ＩＮＭ－七九五號重型機
    車或向其不知情之母親謝許秀月借得之車牌號碼ＥＺＣ－八
    五一號輕型機車搭載丙○○，並攜帶其所有客觀上足以對人
    之生命、身體構成威脅，足供兇器使用之鐵鉗、鐵剪各一支
    等工具，在臺中市街頭及各賣場尋找女性之汽車駕駛人或機
    車騎士為作為犯案目標，俟選定之對象離去時，二人即於如
    附表所載之時間、地點，由庚○○攜帶前述之鐵鉗、鐵剪等
    工具，以如附表所示之方式，並由丙○○在一旁負責把風，
    以便隨時通知正在行竊中之庚○○，而連續竊取如附表所示
    甲○○等七人所有之皮包、現金、證件及行動電話等財物（
    詳細竊盜之時間、地點、方式及所得財物均如附表所示，其
    中庚○○所為如附表編號一所示之竊取甲○○財物部分，業
    經檢察官以同一案件業經判決確定為由而為不起訴處分確定
    ，不在起訴之範圍，且起訴書漏載丙○○如附表編號一所示
    之竊盜事實）。二人得手後，即將竊取之行動電話機均持至
    臺中市干城車站後方之跳蚤市場加以變賣得款，與所竊得之
    現金皆花用一空；其餘之皮包、證件等物品則藏匿於臺中市
    北屯區○○○○街六十四號住處或丟棄於臺中市○○區○○
    路四段與柳陽東、西街口「東光第二柳橋」橋下圳溝。嗣於
    九十五年三月二十五日下午三時四十分許，因庚○○另涉違
    反毒品危害防制條例案件，經警方持搜索票至其上址住處執
    行搜索時，起獲甲○○等七人遭竊之皮包、信用卡及證件等
    財物，始查悉上情，並扣得庚○○所有供犯前開竊盜罪使用
    之鐵鉗、鐵剪各一支。
二、案經臺中市警察局第二分局移送臺灣臺中地方法院檢察署檢
    察官偵查起訴。
    理  由
一、訊據被告庚○○、丙○○對於上揭共同攜帶兇器竊盜證人即
    被害人甲○○等七人所有之財物等事實均坦承不諱，並核與
    被告二人於檢察官偵查中分別以證人身分傳訊時所具結證稱
    之情節相符。此外，復有證人即被害人甲○○、壬○○、戊○○、辛○○、丁○○等五人於警詢、檢察官偵訊中證稱明
    確、證人即被害人己○○、乙○○二人於警詢中證述屬實，
    復有臺中市警察局第二分局立人派出所扣押物品目錄表七紙
    、員警職務報告書一紙、查獲及丟棄贓物等現場照片二十六
    張、查獲現場圖及被告於附表編號七所示時、地行竊時該超
    市停車場錄影監視器所拍得畫面之翻攝照片各一張、起獲被
    竊物品照片六張及前述被害人所簽具之贓物認領保管單七紙
    分別附卷可稽與扣案之鐵鉗、鐵剪等工具各一支可資佐證，
    足徵被告二人之自白應與事實相符。本件事證明確，被告二
    人之犯行洵堪認定。
二、查本件被告庚○○竊盜所用之鐵鉗、鐵剪均係金屬製品，外
    型尖銳，在客觀上均足以對人之生命、身體構成威脅，自屬
    兇器之一種；又刑法第三百二十一條第一項第三款之攜帶兇
    器竊盜罪，只須行竊時有攜帶此等具有危險性之兇器為己足
    ，並不以確有加以使用為必要（最高法院九十四年臺上字第
    三一四九號判決足資參考）。是核被告庚○○所為如附表二
    至七所示之犯行、被告丙○○所為如附表編號一至七所示之
    犯行，均各係犯刑法第三百二十一條第一項第三款之攜帶兇
    器竊盜罪。起訴書雖認被告庚○○、丙○○二人所為僅涉犯
    刑法第三百二十條第一項普通竊盜罪，揆諸前揭說明，容有
    未洽，惟公訴檢察官業於本院九十五年五月二日準備程序中
    ，將原起訴法條更正為刑法第三百二十一條第一項第三款之
    攜帶兇器竊盜罪，並補充該部犯罪事實，有該準備程序筆錄
    在卷可考，本院毋庸再予以變更法條，併此敘明。又被告庚○○、丙○○二人間就上揭所犯攜帶兇器竊盜之犯行，有犯
    意聯絡及行為分擔，應論以共同正犯。且被告庚○○、丙○○二人先後多次攜帶兇器竊盜既遂之犯行，均時間緊接，觸
    犯犯罪構成要件相同之罪，顯係各基於概括犯意反覆為之，
    均為連續犯，應均依刑法第五十六條之規定，各以一攜帶兇
    器竊盜罪論處，並均加重其刑。至起訴書雖未就被告丙○○
    九十四年九月二十五日凌晨一時三十分許之加重竊盜犯行（
    即附表編號一）於起訴書犯罪事實欄中敘明，然公訴檢察官
    已於本院九十五年五月二十三日審判程序中，補充說明此部
    犯罪事實，有該審判筆錄在卷供參，因該部分與上揭已起訴
    經判處有罪之部分，有連續犯之裁判上一罪關係，應為起訴
    效力所及，本院自得併予審理，附此說明。另被告庚○○前
    曾於九十二年間，因違反毒品危害防制條例案件，經本院以
    九十二年度訴字第一三六０號刑事判決判處有期徒刑一年，
    於九十二年七月十一日確定，嗣於九十三年十二月十五日因
    縮刑期滿而執行完畢；被告丙○○前曾於九十二年間，因違
    反毒品危害防制條例案件，經本院於九十二年十二月二日判
    處有期徒刑九月，於同年十二月二十九日確定，並於九十三
    年十一月六日縮刑期滿而執行完畢，此有臺灣臺中地方法院
    檢察署刑案資料查註紀錄表及臺灣高等法院被告前案紀錄表
    各一份附卷可參，其二人受有期徒刑之執行完畢，五年以內
    再犯有期徒刑以上之罪，均為累犯，應依刑法第四十七條之
    規定，遞加重其刑。爰審酌被告庚○○、丙○○二人正值壯
    年，不思從事正途以獲取金錢來源，竟連續多次竊取他人之
    財物，嚴重干擾被害人等之經濟生活，對社會秩序影響非輕
    ，被告庚○○係下手行竊之人，惡性較重，被告丙○○僅在
    旁負責把風，惡性較輕及其二人犯後坦承犯行，態度尚稱良
    好等一切情狀，分別量處如主文所示之刑，以示懲儆。末查
    ，扣案之鐵鉗、鐵剪各一支，係屬被告庚○○所有，且係供
    其犯竊盜罪所用之物，業據被告庚○○於本院審理時供承無
    訛，應依刑法第三十八條第一項第二款規定宣告沒收之。
據上論斷，應依刑事訴訟法第二百七十三條之一第一項、第二百
九十九條第一項前段，刑法第二十八條、第五十六條、第三百二
十一條第一項第三款、第四十七條、第三十八條第一項第二款，
判決如主文。
中    華    民    國    95    年    6     月    6     日
                        臺灣臺中地方法院刑事第十一庭
                               法  官  王世華
上正本證明與原本無異。
如不服本判決，應於判決送達後十日內，向本院提出上訴狀。
                               書記官  劉易柔
中    華    民    國    95    年    6     月    6     日
附錄論罪科刑法條全文
刑法第三百二十一條
 犯竊盜罪而有左列情形之一者，處六月以上、五年以下有期徒刑
：
一  於夜間侵入住宅或有人居住之建築物、船艦或隱匿其內而犯
之者。
二  毀越門扇、牆垣或其他安全設備而犯之者。
三  攜帶兇器而犯之者。
四  結夥三人以上而犯之者。
五  乘火災、水災或其他災害之際而犯之者。
六  在車站或埠頭而犯之者。
前項之未遂犯罰之。
附表：庚○○、丙○○二人竊盜明細
┌──┬───┬────┬────┬────┬───────┬───┐
│編號│被害人│竊盜時間│地    點│竊盜方法│竊得之財物    │備  註│
├──┼───┼────┼────┼────┼───────┼───┤
│ 一 │甲○○│九十四年│臺中市崇│攜帶屬於│咖啡色條紋手提│偵卷第│
│    │      │九月二十│德路一段│兇器之鐵│包一只，現金五│、警卷│
│    │      │五日凌晨│六（家樂│鉗、鐵剪│百元，身分證、│第四０│
│    │      │一時三十│福大賣場│各一支撬│假期室內游泳俱│、八四│
│    │      │分許    │停車場）│開、破壞│樂部會員卡、統│頁。  │
│    │      │        │        │被害人機│一超商ICASH卡 │被告謝│
│    │      │        │        │車座墊後│、汽車駕照各一│勝源此│
│    │      │        │        │竊取置物│張，信用卡（分│部分所│
│    │      │        │        │箱內財物│別為華橋、玉山│為業經│
│    │      │        │        │（毀損部│及中國信託等銀│檢察官│
│    │      │        │        │分未據告│行）三張，假期│為不起│
│    │      │        │        │訴）    │室內游泳俱樂部│訴處分│
│    │      │        │        │        │優待券九張    │確定，│
│    │      │        │        │        │              │不在本│
│    │      │        │        │        │              │件起訴│
│    │      │        │        │        │              │範圍內│
│    │      │        │        │        │              │。    │
├──┼───┼────┼────┼────┼───────┼───┤
│ 二 │壬○○│九十五年│臺中市漢│攜帶屬於│橘色手提包一只│偵卷第│
│    │      │一月二十│口路四段│兇器之鐵│，現金一千六百│二十六│
│    │      │三日下午│門牌號碼│鉗、鐵剪│元，身分證及汽│頁反面│
│    │      │三時許  │二百四十│各一支進│車駕、行照（64│、警卷│
│    │      │        │號前    │入被害人│01-NC 號自小客│第三十│
│    │      │        │        │所駕駛之│車）各一張，「│四、七│
│    │      │        │        │自小客車│顏家榆」健保卡│十五頁│
│    │      │        │        │內行竊  │、AIG 信用卡、│      │
│    │      │        │        │        │第一銀行信用卡│      │
│    │      │        │        │        │、華南銀行支票│      │
│    │      │        │        │        │（票號：RC4267│      │
│    │      │        │        │        │230號，金額二 │      │
│    │      │        │        │        │千九百八十元）│      │
│    │      │        │        │        │、花旗銀行匯票│      │
│    │      │        │        │        │（票號：AU4655│      │
│    │      │        │        │        │1782號，金額一│      │
│    │      │        │        │        │百九十一元）各│      │
│    │      │        │        │        │一張，印章、印│      │
│    │      │        │        │        │鑑各一枚，黑色│      │
│    │      │        │        │        │皮夾、錢包及黑│      │
│    │      │        │        │        │銀色錢包各一個│      │
│    │      │        │        │        │，行動電話二支│      │
│    │      │        │        │        │（使用門號：09│      │
│    │      │        │        │        │00000000、0923│      │
│    │      │        │        │        │0000000號）   │      │
├──┼───┼────┼────┼────┼───────┼───┤
│ 三 │己○○│九十五年│臺中市崇│ 同  上 │咖啡色手提包一│警卷第│
│    │      │一月三十│德路一段│        │只，現金一萬五│三十、│
│    │      │一日上午│與漢口路│        │千元，身分證、│七十一│
│    │      │十一時三│五段口  │        │健保卡及國道高│頁    │
│    │      │十分許  │        │        │速公路局后里站│      │
│    │      │        │        │        │識別證各一張，│      │
│    │      │        │        │        │駕照二張，信用│      │
│    │      │        │        │        │卡（分別為萬泰│      │
│    │      │        │        │        │、新光、玉山、│      │
│    │      │        │        │        │渣打及中國信託│      │
│    │      │        │        │        │等銀行）五張  │      │
├──┼───┼────┼────┼────┼───────┼───┤
│ 四 │戊○○│九十五年│臺中市漢│攜帶屬於│橘色皮包及黑色│偵卷第│
│    │      │三月七日│口路四段│兇器之鐵│手提袋各一只，│二十六│
│    │      │下午八時│與永興街│鉗、鐵剪│現金三千元，身│頁、警│
│    │      │許      │口      │各一支竊│分證、健保卡及│卷第三│
│    │      │        │        │取被害人│三信商銀提款卡│十八、│
│    │      │        │        │機車置物│各一張，信用卡│八十一│
│    │      │        │        │箱內財物│（分別為荷蘭銀│頁    │
│    │      │        │        │        │行、中國信託等│      │
│    │      │        │        │        │銀行）二張，印│      │
│    │      │        │        │        │章一枚，三信商│      │
│    │      │        │        │        │銀存摺一本，鑰│      │
│    │      │        │        │        │匙七支，相片、│      │
│    │      │        │        │        │底片          │      │
├──┼───┼────┼────┼────┼───────┼───┤
│ 五 │辛○○│九十五年│臺中市學│ 同  上 │咖啡色背包一只│偵卷第│
│    │      │三月十二│士路與美│（被害人│，門診收據二張│二十六│
│    │      │日下午九│德街口  │停妥機車│，署立臺中醫院│頁、警│
│    │      │時四十五│        │後，疏未│員工證、證明書│卷第二│
│    │      │分許    │        │將鑰匙拔│各一張，記事簿│十八、│
│    │      │        │        │下）    │一本，，行動電│六十八│
│    │      │        │        │        │話二支（使用門│頁    │
│    │      │        │        │        │號0000000000號│      │
│    │      │        │        │        │，NOKIA廠牌611│      │
│    │      │        │        │        │型；門號095808│      │
│    │      │        │        │        │0798號，Panaso│      │
│    │      │        │        │        │nic廠牌）     │      │
├──┼───┼────┼────┼────┼───────┼───┤
│ 六 │乙○○│九十五年│臺中市青│攜帶屬於│BONIA 廠牌黑色│警卷第│
│    │      │三月十三│島路三段│兇器之鐵│皮包一只，現金│三十六│
│    │      │日下午六│與文昌東│鉗、鐵剪│六千元，行動電│、七十│
│    │      │時五十分│五街口  │各一支竊│話一支（使用門│八頁  │
│    │      │許      │        │取被害人│號0000000000，│      │
│    │      │        │        │機車置物│MOTOROLA廠牌36│      │
│    │      │        │        │箱內財物│88型），筆記本│      │
│    │      │        │        │        │一本          │      │
├──┼───┼────┼────┼────┼───────┼───┤
│ 七 │丁○○│九十五年│臺中市健│ 同  上 │黑色小皮包，現│偵卷第│
│    │      │三月十四│行路與民│        │金一萬六千元，│二十六│
│    │      │日下午一│權路口  │        │身分證及機車、│頁、警│
│    │      │時四十五│（興農超│        │汽車行照各一張│卷第三│
│    │      │分許    │市停車場│        │，「賴盈君」身│十二頁│
│    │      │        │）      │        │分證一張（除現│      │
│    │      │        │        │        │金外，其餘物品│      │
│    │      │        │        │        │事後均丟棄於臺│      │
│    │      │        │        │        │中市北屯區天津│      │
│    │      │        │        │        │路四段與柳陽東│      │
│    │      │        │        │        │、西街口之「東│      │
│    │      │        │        │        │光第二柳橋」下│      │
│    │      │        │        │        │圳溝          │      │
└──┴───┴────┴────┴────┴───────┴───┘


司法院資訊處製作；財團法人民間司法改革基金會備份。
